臺灣高等法院臺中分院刑事判決　　　　　　　　　　九十三年度上易字第五五號
　　上　訴　人　臺灣苗栗地方法院檢察署檢察官
　　被　　　告　甲○○
右上訴人因被告竊盜案件，不服臺灣苗栗地方法院九十二年度易字第三三一號中華民
國九十三年三月二十六日第一審判決（起訴案號：臺灣苗栗地方法院檢察署九十二年
度偵字第八一三號、第一六四四號），提起上訴，本院判決如左：
    主      文
原判決撤銷。
甲○○結夥三人以上竊盜，累犯，處有期徒刑捌月。
    事      實
一、甲○○於民國九十年間因贓物案件，經臺灣苗栗地方法院判處有期徒刑五月確定
    ，甫於九十二年一月七日，經准易科罰金執行完畢。詎其仍不知悔改，甲○○又
    與蘇清松、楊德炎（以上二人均另經判處徒刑確定）共同基於意圖為自己不法所
    有之犯意聯絡，於九十二年二月八日上午九時許，先由楊德炎駕駛其先前所竊得
    原車號為ＳＴ—八八五號之報廢吊車一部（原為乙○○所保管，於九十二年二月
    十八日上午六時許，在苗栗縣銅鑼鄉○○村○○街與中興街倉庫，遭楊德炎獨自
    竊取），搭載蘇清松前往苗栗縣造橋鄉造橋村十四鄰苗十四線旁廢棄磚廠內後，
    並接續多次以電話聯絡甲○○前來後，結夥三人以上，先由蘇清松操作吊車，另
    由楊德炎負責將丙○○所有之圓形鋼筋套筒一個綑綁（重約三公噸，價值約新臺
    幣三十萬元），甲○○則在旁協助，共同將上開圓形鋼筋套筒吊運上車而竊取之
    ，惟甫得手尚未離開現場之際。旋於九十二年二月十八日上午九時四十分許，為
    警當場查獲並逮捕甲○○，蘇清松及楊德炎二人則趁隙逃逸，惟其二人嗣仍為警
    循線查獲。
二、案經苗栗縣警察局竹南分局報請苗栗地方法院檢察署檢察官偵查起訴。
    理      由
一、訊據被告甲○○（以下簡稱被告）矢口否認有何上開竊盜犯行，辯稱：當時係為
    了要向楊德炎要錢，找楊德炎一整天，後來楊德炎才告訴我在案發現場，伊係自
    己駕駛自小客車至現場，約十幾分鐘，警察就來了，伊見警察到來，只退了幾步
    ，並沒有躲在草叢中；另伊並不認識蘇清松，亦不知楊德炎要偷東西云云；共犯
    楊德炎、蘇清松亦附和被告所辯，均稱：被告並未共同參與本件竊盜云云，共犯
    蘇清松另稱：伊不認識被告云云。
二、經查：
（一）上開圓形鋼筋套筒，確係被害人丙○○於上開時、地遭竊等情，業據被害人丙
      ○○於警訊訊問時指訴綦詳（見九十二年度偵字第八一三號偵查卷第二六、二
      七頁），復有贓物認領保管單一紙，暨查獲照片六張（見同上偵查卷第二九、
      八九至九一頁）在卷足憑。
（二）共犯蘇清松、楊德炎於上開時、地竊取被害人丙○○所有之鋼筋套筒時，被告
      當時亦在現場觀看，警方到場時，渠等三人均有逃跑，嗣僅於草叢中查獲逮捕
      被告，共犯楊德炎、蘇清松二人則均已乘隙逃逸等情，此亦據被告於警訊、偵
      查中供稱：警察來時，我看到楊德炎及蘇清松二人逃離現場，後來我也跟著逃
      跑˙˙我是站在旁邊看他們二人在工作，警方是在草叢內查獲我的等語無誤（
      見同上偵查卷第二一頁反面、第三十八頁），則被告嗣改稱：當時伊並未逃跑
      ，亦未藏匿於草叢中云云，顯為事後避重就輕之詞，不足採信。又被告於共犯
      楊德炎、蘇清松均已逃逸，尚未到案之情形下，於警訊中雖辯稱：僅係在場與
      楊德炎、被告二人交談，並不知渠二人係竊取鋼筋套筒，然卻已明確供出楊德
      炎、蘇清松二人之身分，此有上開警訊筆錄在卷足憑（見同上偵查卷第二○、
      二一頁），足見被告所辯及共犯蘇清松所供稱：渠等二人並不認識云云，均顯
      屬不實，不足採信。
（三）又上開竊盜地點係屬一廢棄磚場內，而被告所使用之門號000000000
      0行動電話於當日有如下之通聯紀錄：(1)凌晨四時五十分：被告與楊德炎（使
      用門號：0000000000）第一次通話。當時被告人在公館鄉石墻村、
      銅鑼鄉中平村附近；(2)清晨五時五十一分：被告與蘇清松（使用門號：000
      0000000）第一次通話。當時被告人在公館鄉○○街附近，且被告為發
      話方，蘇清松為受話方（關於發、受話方部分偵八一三號卷頁六六通聯影印不
      清，但頁五四蘇清松之通聯，則可辨識清楚）；(3)清晨六時一分至六時八分之
      間：被告撥打楊德炎上開電話，並從公館鄉至後龍鎮；(4)早上七時二十七分至
      七時五十三分之間：被告撥打共犯楊德炎上開電話，並從後龍鎮趕往造橋鄉○
      ○○段一○五七地號附近；(5)早上七時五十四分至八時三十六分之間：被告接
      獲另一通不詳電話之通話，但從受話地點足證甲○○已從造橋鄉談文樹談一○
      五七地號附近趕往頭份鎮○○里○○路六九號附近；(6)早上八時三十七分至八
      時四十五分之間：被告從頭份鎮○○里○○路六九號附近趕往造橋鄉○○段一
      二三一之九、一五六四之二、四二三之三一地號附近。(7)早上八時四十五分許
      ：被告與蘇清松第二次通話，當時被告已在造橋鄉○○段一二三一之九、一五
      六四之二、四二三之三一地號附近，此次發話方為蘇清松，受話方為被告，此
      有通聯紀錄在卷足稽（見偵八一三號卷第五四、六六頁），從上開通聯紀錄內
      容顯示，可知被告於當日凌晨四時五十分許起，即與共犯楊德炎、蘇清松先後
      多次聯絡，且被告撥打共犯蘇清松電話後，又先後二次撥打共犯楊德炎上開電
      話，最後才又以蘇清松上開電話撥打被告之電話，顯見共犯蘇清松供稱：當時
      係因共犯楊德炎之電話沒有錢才使用其所有電話撥打，其所有電話與被告電話
      間之通聯，均係共犯楊德炎與被告間之通話云云，應屬虛偽不實，迴護被告之
      詞，不足為憑。
（四）綜合前述，被告於凌晨開始，即多次與共犯楊德炎、蘇清松密集聯繫，並遠從
      公館鄉趕抵案發地點之造橋鄉，豈可能僅如被告先後所稱，單純係為了與共犯
      楊德炎聊天，或係向其要錢？且衡情共犯楊德炎、蘇清松焉有可能於行竊之際
      ，竟隨意邀請毫不知情之被告到場觀看，而自暴渠等共同竊盜犯行之理？另被
      告於廢棄磚場內見共犯楊德炎、蘇清松二人以大貨車吊掛圓形鋼筋套筒，豈會
      不心生疑慮，而僅在現場觀看？再觀被告所竊取之圓形鋼筋套筒體積龐大，此
      有現場照片在卷足參（見同上偵查卷第八九頁），如僅由共犯蘇清松操作大貨
      車之吊臂，共犯楊德炎負責綑綁，而於吊掛至大貨車上之過程，若無被告與共
      犯楊德炎協力，顯然仍難以確保套筒不晃動而足以完成吊掛，另參諸被告如無
      共同參與本件竊盜犯行，其於警方到達現場時，何須一起逃跑，並藏匿於草叢
      內，嗣為警當場查獲逮捕？益徵被告顯係畏罪情虛，始有上開行徑。因之，參
      酌上開事證，被告當天應係趕抵案發現場與共犯楊德炎、蘇清松共同竊盜無訛
      。
（五）綜上所述，被告上開所辯，及共犯楊德炎、蘇清松前揭所稱，顯係卸責及迴護
      之詞，均不足採信。本案事證明確，被告與共犯楊德炎、蘇清松共同涉犯前揭
      加重竊盜犯行，堪以認定。
三、核被告上開所為，係犯刑法第三百二十一條第一項第四款結夥三人以上加重竊盜
    罪。其與楊德炎、蘇清松等，就上開加重竊盜犯行，彼此間具有犯意聯絡及行為
    分擔，應論以共同正犯。又被告於九十年間因贓物案件，經臺灣苗栗地方法院判
    處有期徒刑五月確定，甫於九十二年一月七日，經准易科罰金執行完畢，此有台
    灣高等法院被告全國前案紀錄表在卷可稽，其於有期徒刑執行完畢後，五年內再
    犯有期徒刑以上之本罪，為累犯，應依法加重其刑。原審疏未詳查，細為勾稽，
    遽為被告無罪之判決，自有未當。檢察官上訴意旨指摘於此，即有理由，自應由
    本院予以撤銷改判。爰審酌被告之素行不良，犯罪之動機、目的、手段，所生之
    危害及犯後猶否認犯行，態度不佳等一切情狀，量處被告如主文所示之刑，以資
    懲儆。
四、據上論斷，應依刑事訴訟法第三百六十九條第一項前段、第三百六十四條、第二
    百九十九條第一項前段，刑法第二十八條、第三百二十一條第一項第四款、第四
    十七條判決如主文。
本案經檢察官丁○○到庭執行職務。
中      華      民      國      九十三  年      六      月      十六    日
                                臺灣高等法院臺中分院刑事第八庭
                                      審判長法  官  羅  得  村
                                            法　官　劉　榮　服
                                  法  官  黃  文  進
右正本證明與原本無異。
本件不得上訴。
                                            書記官　許  麗  花
中      華      民      國      九十三  年      六      月      十七    日
附錄本案論罪科刑法條：
刑法第三百二十一條第一項第四款：
犯竊盜罪而有左列情形之一者，處有期徒刑六月以上五年以下有期徒刑：
四、結夥三人以上而犯之者。
                                                                        Ａ
